【裁判字號】    89,簡上,137
【裁判日期】    890626
【裁判案由】    違反毒品危害防制條例
【裁判全文】
臺灣基隆地方法院刑事判決                        八十九年度簡上字第一三七號
    上  訴  人  臺灣基隆地方法院檢察署檢察官
    被      告  甲○○
右上訴人因被告違反毒品危害防制條例案件，不服本院基隆簡易庭八十九年度基簡字
第四六一號，中華民國八十九年六月二十六日第一審簡易判決（起訴案號：臺灣基隆
地方法院檢察署八十九年度毒偵字第七三五號、移送併辦案號：八十九年度毒偵字第
一三Ｏ九號、毒偵字第二一九二號）提起上訴，本院合議庭判決如左：
    主  文
原判決撤銷。
甲○○連續施用第二級毒品，累犯，處有期徒刑陸月，如易科罰金以佰元折算壹日
。
扣案第二級毒品安非他命（毛重零點參公克）沒收銷燬之，吸食器壹組、吸食器壹組
、吸食器壹組、分裝袋伍拾肆個均沒收。
    事  實
一、甲○○曾於民國八十六年間因違反毒品危害防制條例案件，經台灣士林地方法院
    判處有期徒刑五月確定，於八十六年六月十日易科罰金執行完畢，又因施用毒品
    案件，經依本院八十八年度毒聲字第一三八七號、八十八年度毒聲字第二五二二
    號裁定送觀察、勒戒後，認無繼續施用毒品之傾向，分別由台灣基隆地方法院檢
    察署檢察官於八十八年九月十八日、八十九年一月二十四日，以八十八年度偵緝
    字第三九三號、八十九年度毒偵緝字第二三號為不起訴處分。仍不知悛悔，復基
    於概括犯意，自八十九年二月十日起至八十九年十月九日止，在基隆市○○路十
    巷一九三號、基隆市○○街二六六號八樓等處，連續施用第二級毒品多次。嗣分
    別為警於八十九年二月十七日晚間九時許、五月十六日下午六時三十分許、六月
    三十日上午十一時十分許、十月十日下午六時許，在基隆市○○路十巷一九三號
    、基隆市○○街二六六號八樓查獲，並分別扣得其所有之安非他命一小包（毛重
    Ｏ‧三公克）、吸食器一組、吸食器一組、供分裝安非他命使用之分裝袋五十四
    個、吸食器一組等物。
二、案經基隆市警察局第二分局、第四分局、台北縣警察局金山分局報請台灣基隆地
    方法院檢察署檢察官偵查起訴及由基隆市警察局移送併辦。
    理  由
一、右開事實，業據被告甲○○於本院審理時坦承不諱，且被告四次為警查獲所採之
    尿液經送鑑定結果，均呈甲基安非他命陽性反應，有基隆市衛生局出具之基衛六
    字第Ｏ二七六四號、Ｏ五五二七號、Ｏ七五九二號、一一五ＯＯ號檢驗成績書四
    紙在卷可稽，且有如事實欄所述安非他命、吸食器、分裝袋等扣案足資佐證，堪
    信被告之自白為真實。又被告前因施用第二級毒品案件，先後經本院裁定送觀察
    勒戒後，均認無繼續施用毒品之傾向，分別由臺灣基隆地方法院檢察署檢察官為
    不起訴處分確定，有不起訴處分書二份、本院被告全國前案紀錄表、台灣基隆地
    方法院檢察署刑案資料查註紀錄表在卷可按，被告三犯施用毒品犯行堪予認定。
二、核被告所為，係犯毒品危害防制條例第十條第二項之施用第二級毒品罪。其非法
    持有安非他命之低度行為，應為非法施用安非他命之高度行為所吸收，不另論罪
    。被告先後多次施用安非他命犯行，時間緊接，所犯罪名及構成要件均相同，顯
    係基於概括犯意反覆為之，為連續犯，應依刑法第五十六條之規定以一罪論，並
    加重其刑。又被告於八十六年間因違反毒品危害防制條例案件，經台灣士林地方
    法院判處有期徒刑五月確定，於八十六年六月十日易科罰金執行完畢，有本院被
    告全國前案紀錄表在卷可按，其於五年以內再犯有期徒刑以上刑之本罪，為累犯
    ，應遞予加重其刑。原審審酌被告犯罪之一切情狀，適用毒品危害防制條例第十
    條第二項、刑法第十一條前段、第五十六條、第四十七條、第四十一條，罰金罰
    鍰提高標準條例第二條，量處被告有期徒刑六月，並諭知易科罰金之折算標準，
    其認事用法，固無不合。惟原審不及就被告於起訴事實外之其餘多次施用安非他
    命犯行併予審判，且未就扣案之安非他命及吸食器、分裝袋等予以宣告沒收銷燬
    及沒收，尚有未洽，檢察官上訴意旨執此指摘原判決不當，為有理由，應由本院
    將原判決撤銷改判。爰審酌被告之品行、犯罪之動機、目的、手段、犯罪所生危
    害及犯罪後態度等一切情狀，量處如主文第二項所示之刑，並諭知易科罰金之折
    算標準。扣案分別查獲之安非他命一小包（毛重Ｏ‧三公克）係違禁物，不問是
    否被告所有，均應沒收銷燬之。吸食器一組、吸食器一組、吸食器一組、分裝袋
    十四個，係被告所有，供犯罪所用之物，此經被告供承在卷，併予依法宣告沒收
    。
據上論斷，應依刑事訴訟法第四百五十五條之一第三項、第三百六十九條第一項前段
、第三百六十四條、第二百九十九條第一項前段，毒品危害防制條例第十條第二項、
第十八條第一項前段、刑法第十一條前段、第五十六條、第四十七條、第四十一條、
第三十八條第一項第二款、罰金罰鍰提高標準條例第二條，判決如主文。
本案經檢察官周啟勇到庭執行職務。
中      華      民      國      九十      年      一      月    十      日
                                  臺灣基隆地方法院刑事第三庭
                                      審判長法官  林  火  炎
                                            法官  蔡  佳  玲
                                            法官  陳  培  仁
右正本證明與原本無異。
本件不得上訴。
                                          書記官  施  鴻  均
中      華      民      國      九十      年      一      月    十二    日
附錄論罪法條：
毒品危害防制條例第十條第二項：
施用第二級毒品者，處三年以下有期徒刑。


司法院資訊處製作；財團法人民間司法改革基金會備份。
